ACORDAO-COMPLETO-2555791

ACÓRDÃO DE RELAÇÃO

ACÓRDÃO DE RELAÇÃO 6589/2022 ATA 36/2022 - SEGUNDA CÂMARA

Acórdão 6589/2022-TCU-Segunda Câmara
	Trata-se de pedido de reexame interposto pela Sra. Neuma Lucia da Costa contra os termos do Acórdão 3874/2011-TCU-Segunda Câmara prolatado na sessão de 7/6/2011.
	Considerando que a interessada acima nominada foi notificada da deliberação recorrida na data de 20/9/2011;
	considerando que o prazo para a interposição de pedido de reexame é de quinze dias, nos termos do art. 48, parágrafo único, c/c o art. 33, da Lei 8.443/92;
	considerando que a recorrente apresentou o recurso em 10/4/2022, sendo, portanto, intempestivo;
	considerando, que a peça recursal não apresenta fatos novos supervenientes, para que venha a ser admitida nos termos do parágrafo único do art. 32 da Lei 8.443/92, c/c o art.  285, § 2º, e 286 do Regimento Interno;
	considerando, ainda, os pareceres uniformes da Secretaria de Recursos e do Ministério Público junto ao TCU, no sentido do não-conhecimento do presente recurso; 
	Os ministros do Tribunal de Contas da União, reunidos em Sessão de 2ª Câmara, ACORDAM, por unanimidade, com fundamento nos arts. 32, 33 e 48 da Lei 8.443/92, c/c os arts. 143, inciso IV, alínea "b" e § 3º; 285 e 286 do Regimento Interno do TCU, em não conhecer do pedido de reexame interposto por Neuma Lucia da Costa, e em determinar o arquivamento do processo a seguir indicado, após enviar a recorrente cópia desta deliberação, bem como do exame de admissibilidade efetuado pela Secretaria de Recursos.
1. Processo TC-Processo 010.570/2007-3 (PENSÃO ESPECIAL DE EX-COMBATENTE) 
	1.1. Recorrente: Neuma Lucia da Costa (XXX.880.564-XX) .
	1.2. Interessados: Adalci Gonçalves de Melo (XXX.161.394-XX) ; Adalgiza Joana de Sá (XXX.068.844-XX) ; Alzineide Ferreira Gomes (XXX.975.404-XX) ; Ana Maria Casado da Guia Paiva (XXX.068.294-XX) ; Anita Sotero de Aquino (XXX.419.814-XX) ; Claudia Maria de Oliveira Cabral (XXX.349.528-XX) ; Edelci da Silva Micheles (XXX.312.023-XX) ; Edilce Maria da Silva (XXX.315.004-XX) ; Edilza Maria da Silva (XXX.006.734-XX) ; Ednalva Maria da Silva Reges (XXX.838.327-XX) ; Ednilza Maria Aires Silva Barbosa (XXX.919.204-XX) ; Elsa Mendes Barbosa (XXX.717.664-XX) ; Flavia Mirella Lopes Alves (XXX.900.974-XX) ; Francisca Cunha de Azevedo (XXX.085.834-XX) ; Francisca Maria Dantas (XXX.574.724-XX) ; Francisca Pimentel Dantas (XXX.500.174-XX) ; Francisca Pimentel Dantas (XXX.500.174-XX) ; Gilcelia Maria Alves Mangueira (XXX.655.624-XX) ; Giselda de Queiroz Barros (XXX.484.907-XX) ; Janiele da Silva de Melo (XXX.784.214-XX) ; Jones Regis Nogueira (XXX.089.274-XX) ; Joseane Santos Cabral (XXX.558.434-XX) ; Josue Santos Cabral (XXX.558.404-XX) ; Luiz Tertuliano Albino da Silva (XXX.974.514-XX) ; Lusinete da Costa Marinho (XXX.796.164-XX) ; Lutgard Ferreira Nogueira (XXX.906.404-XX) ; Luza da Costa Marinho (XXX.403.294-XX) ; Magali Fatima Wanderley de Pontes (XXX.225.744-XX) ; Marcia Sotero Filatro (XXX.015.754-XX) ; Maria Alice de Melo Fonseca (XXX.161.634-XX) ; Maria Carmelita Cavalcanti Gomes (XXX.551.004-XX) ; Maria Carmelita Cavalcanti Gomes (XXX.551.004-XX) ; Maria Cristina Molick de Araújo (XXX.702.924-XX) ; Maria Denise Pessoa de Lima (XXX.808.274-XX) ; Maria Dirce Pessoa de Lima (XXX.704.814-XX) ; Maria Eulina Medeiros Rocha (XXX.122.484-XX) ; Maria Francisca dos Anjos Cabral (XXX.906.484-XX) ; Maria Goretti Cunha de Azevedo (XXX.438.734-XX) ; Maria Julieta Gomes (XXX.278.724-XX) ; Maria Julieta Gomes (XXX.278.724-XX) ; Maria Noemia da Costa (XXX.328.304-XX) ; Maria Otilia Serpa (XXX.768.354-XX) ; Maria da Conceicao Pontes de Almeida Lins (XXX.812.844-XX) ; Maria de Fátima de Melo Domingos (XXX.152.154-XX) ; Maria de Lourdes Gonçalves de Melo (XXX.156.394-XX) ; Maria dos Anjos de Oliveira (XXX.228.824-XX) ; Marineuza Gonçalves de Melo (XXX.692.114-XX) ; Maura Maria de Oliveira (XXX.067.124-XX) ; Monica Valeria Pontes Bold da Silva (XXX.784.184-XX) ; Nadlor Santos Cabral (XXX.558.364-XX) ; Neuma Lucia Costa (XXX.880.564-XX) ; Roberto de Oliveira Cabral (XXX.880.154-XX) ; Roldania Santos Cabral (XXX.558.374-XX) ; Simone Sotero Ashton (XXX.914.904-XX) ; Valdira Molick Delio de Araújo (XXX.702.684-XX) ; Virginia Trigo de Barros (XXX.445.954-XX) ; Wnderson Fernando da Costa (XXX.568.854-XX) .
	1.3. Órgão/Entidade: Sétima Região Militar.
	1.4. Relator: Ministro Aroldo Cedraz.
	1.5. Representante do Ministério Público: Procurador Marinus Eduardo De Vries Marsico.
	1.6. Relator da deliberacao recorrida: Ministro-Substituto Augusto Sherman Cavalcanti
	1.7. Unidades Técnicas: Secretaria de Recursos (Serur) ; Secretaria de Fiscalização de Integridade de Atos e Pagamentos de Pessoal e de Benefícios Sociais (Sefip) .
	1.8. Representação legal: Almir Marcos Mendes de Souza (56293/OAB-PE) , representando Neuma Lucia da Costa. 
	1.9. Determinações/Recomendações/Orientações: não há.

Segunda Câmara

Sétima Região Militar.

Neuma Lucia da Costa (XXX.880.564-XX).

AROLDO CEDRAZ

Almir Marcos Mendes de Souza (56293/OAB-PE), representando Neuma Lucia da Costa.

PENSÃO ESPECIAL DE EX-COMBATENTE (PEEC)

Secretaria de Recursos (Serur); Secretaria de Fiscalização de Integridade de Atos e Pagamentos de Pessoal e de Benefícios Sociais (Sefip).